bg-BG: Бизнес и промишленост > Филми и телевизия > Филмови и телевизионни декори: Сценични фонове; Сценични мебели; Сценични декорации
el: Επιχειρηματικός & βιομηχανικός εξοπλισμός > Κινηματογράφος & τηλεόραση > Αντικείμενα για κινηματογράφο & τηλεόραση: Κομμάτια σκηνικού φόντου; Κομμάτια επίπλων για σκηνικά; Διακόσμηση σκηνικού
hr-HR: Posao i industrija > Film i televizija > Filmske i televizijske kulise: Pozadinske kulise; Dijelovi kompleta namještaja; Dekoracije za set
ja: ビジネス・産業 > 映画・テレビ > 映画とテレビのセットの一部: 背景セットの一部; 家具セットの一部; セットデコレーション
ro-RO: Afaceri și sectorul industrial > Film și televiziune > Decoruri de film și televiziune: Piese de decor de fundal; Piese de mobilier de decor; Decorațiuni platou
cs: Obchod a průmysl > Film a televize > Filmové a televizní dekorace: Kulisy; Nábytkové komponenty; Dekorace scény
ru: Бизнес и промышленность > Кино и телевидение > Декорации для кино и телевидения: Фоновые декорации; Мебель для декораций; Сценические декорации
zh-CN: 商业/工业 > 影视 > 影视布景道具: 背景布景; 家具布景; 布景装饰
ko: 비즈니스/산업 > 영화/텔레비전 > 영화/텔레비전 세트피스: 배경 세트피스; 가구 세트피스; 세트 장식
it: Commercio e industria > Cinema e televisione > Scene cinematografiche e televisive: Pezzi di scenografia; Set di mobili; Decorazioni
da: Erhverv og industri > Film og tv > Film- og tv-sætstykker: Bagtæppesæt; Møbelsæt; Sætdekorationer
sl-SI: Posel in industrija > Film in televizija > Filmske in televizijske kulise: Kulise za ozadje; Kosi pohištvenega kompleta; Dekoracija kulise
nb: Forretninger og industri > Film og TV > Settdeler fra film og TV: Deler fra bakgrunnssett; Deler til møbelsett; Settdekorasjon
sv: Företag och industri > Film och TV > Film- och tv-studioinredning: Bakgrundstudioinredning; Möbelsetdelar; Studioinredningsdekoration
de: Wirtschaft & Industrie > Film & Fernsehen > Set-Elemente für Film und Fernsehen: Hintergrund Set-Elemente; Möbel-Set-Elemente; Set-Dekoration
zh-TW: 商業與各產業 > 電影和電視 > 電影和電視佈景: 背景佈景; 家具佈景; 場景
lt-LT: Verslas ir pramonė > Kinas ir televizija > Kino ir televizijos rinkiniai: Foninių dekoracijų rinkiniai; Baldų komplektų rinkiniai; Sceninės dekoracijos
pt-PT: Business e industrial > Filme e televisão > Peças de cenário para filmes e séries de televisão: Peças de cenário para fundos; Móveis para cenário; Decoração para cenário
fi: Yritys ja teollisuus > Elokuva ja televisio > Elokuva- ja televisiolavasteet: Taustalavasteet; Huonekalulavasteet; Lavasteiden koristelu
tr: İş ve Endüstri > Film ve Televizyon > Film ve Televizyon Seti Parçaları: Arka Plan Seti Parçaları; Mobilya Takımı Parçaları; Set Dekorasyonu
vi: Kinh doanh & Công nghiệp > Phim ảnh và truyền hình > Đạo cụ dựng bối cảnh phim ảnh và truyền hình: Bộ dựng phông nền; Bộ đồ đạc; Bộ trang trí bối cảnh
pl: Biznes i przemysł > Film i telewizja > Fragmenty scenografii filmowej i telewizyjnej: Elementy tła; Elementy zestawu mebli; Dekoracje
en: Business & Industrial > Film & Television > Film & Television Set Pieces: Backdrop Set Pieces; Furniture Set Pieces; Set Decoration
sk-SK: Obchod a priemysel > Film a televízia > Filmové a televízne súpravy: Súpravy pozadia; Súpravy nábytku; Súpravy dekorácií
pt-BR: Comercial e industrial > Filmes e televisão > Peças de cenário de cinema e televisão: Peças de conjunto do cenário; Peças de conjunto de móveis; Decoração do cenário
nl: Zakelijk en industrieel > Film en televisie > Film en televisie - decorstukken: Achtergronddecorstukken; Meubeldecorstukken; Decoratie voor op de set
th: ธุรกิจและอุตสาหกรรม > ฟิล์มและทีวี > ฉากเล็กในภาพยนตร์และรายการโทรทัศน์: ฉากเล็กสำหรับฉากหลัง; ฉากเล็กที่เป็นเฟอร์นิเจอร์; อุปกรณ์ตกแต่งฉาก
fr: Entreprise et industrie > Cinéma et télévision > Pièces de décors de cinéma et de télévision: Pièces de décor; Pièces de meubles; Décoration de plateau
es: Economía e industria > Cine y televisión > Elementos escénicos de cine y televisión: Elementos escénicos de fondo; Elementos escénicos de muebles; Elementos escénicos decorativos
hu: Üzlet és ipar > Film és televízió > Filmes és televíziós készletdarabok: Háttér-készletdarabok; Bútor-készletdarabok; Készletdekoráció